臺灣臺北地方法院民事裁定
111年度聲再字第4235號至第4252號
再審聲請人  姜廣利  
上列再審聲請人因與再審相對人中華電信股份有限公司個人家庭
分公司（原名：中華電信股份有限公司臺灣北區電信分公司）間
訴訟救助事件，對於如附表「原確定裁定案號及日期」欄所示之
確定裁定聲請再審，本院裁定如下：
    主  文
再審之聲請均駁回。
再審聲請訴訟費用均由再審聲請人負擔。 
    理  由
一、按再審之訴顯無再審理由者，法院得不經言詞辯論，逕以判
    決駁回之，民事訴訟法第502條第2項定有明文。前開規定依
    同法第507條之規定，於裁定已經確定而聲請再審者準用之
    。又所謂顯無再審理由，係指依再審原告所主張之再審理由
    ，不經調查即可認定於法律上顯無理由，而不能獲得勝訴之
    判決者而言（最高法院96年台上字第2395號判決參照）。
二、本件聲請意旨略以：再審聲請人具有中低收入戶證明，且再
    審聲請人確實請求精神補償費新臺幣（下同）800萬元，而
    再審相對人並未異議，即表相對人同意再審聲請人之請求，
    如附表「原確定裁定案號及日期」欄所示之確定裁定（下稱
    原確定裁定）有違民事訴訟法第469條第6款（再審聲請人誤
    載為項）規定，即判決不備理由，故難謂無勝訴之望，應不
    適用民事訴訟法第107條第1項但書規定，爰依民事訴訟法第
    507條準用同法第496條第1項第1款規定聲請再審等語。並聲
    明：㈠廢棄如附表原確定裁定案號及日期欄所示之確定裁定
    。㈡請求因不當之裁定，應給與精神補償費800萬元，及應加
    付法定遲延利息，應自民國107年3月7日終止租約之日起，
    至確定給付之日止。
三、經查：判決不備理由之情形並不屬於民事訴訟法第496條第1
    項第1款所謂適用法規顯有錯誤之範疇，又原確定裁定均係
    以附表「原聲請再審事件」欄所示之聲請再審事件業經以聲
    請不合法裁定駁回，顯無勝訴之望為由，而駁回再審聲請人
    訴訟救助之聲請，並無再審聲請人所稱有裁定不備理由或不
    應適用第107條第1項但書之違法，依前揭說明，再審聲請人
    執此對原確定裁定聲請再審，為顯無再審理由，應予駁回。
四、據上論結，本件再審之聲請為無理由，依民事訴訟法第507
    條、第502條、第95條、第78條，裁定如主文。
中　　華　　民　　國　　111 　年　　11　　月　　23　　日
                  民事第七庭　審判長法　官　姜悌文 
　　　　　　　　　　　　            法　官　郭思妤 
　　　　　　　　　 　　　　  　　　 法　官　陳彥君
以上正本係照原本作成。
本裁定不得抗告。
中　　華　　民　　國　　111 　年　　11　　月　　23　　日
                    　    　　　　　書記官　吳昭誼
附表：
編號 聲請再審事件案號 原確定裁定案號及日期 原聲請再審事件 1 111年度聲再字第4235號 111年度救字第1360號 111年5月27日 111年度聲再字第1216號 2 111年度聲再字第4236號 111年度救字第1361號 111年5月27日 111年度聲再字第1217號 3 111年度聲再字第4237號 111年度救字第1362號 111年5月27日 111年度聲再字第1218號 4 111年度聲再字第4238號 111年度救字第1363號 111年5月27日 111年度聲再字第1219號 5 111年度聲再字第4239號 111年度救字第1364號 111年5月27日 111年度聲再字第1220號 6 111年度聲再字第4240號 111年度救字第1365號 111年5月27日 111年度聲再字第1221號 7 111年度聲再字第4241號 111年度救字第1366號 111年5月27日 111年度聲再字第1222號 8 111年度聲再字第4242號 111年度救字第1367號 111年5月27日 111年度聲再字第1223號 9 111年度聲再字第4243號 111年度救字第1368號 111年5月27日 111年度聲再字第1224號 10 111年度聲再字第4244號 111年度救字第1369號 111年5月27日 111年度聲再字第1225號 11 111年度聲再字第4245號 111年度救字第1370號 111年5月27日 111年度聲再字第1226號 12 111年度聲再字第4246號 111年度救字第1371號 111年5月27日 111年度聲再字第1227號 13 111年度聲再字第4247號 111年度救字第1372號 111年5月27日 111年度聲再字第1228號 14 111年度聲再字第4248號 111年度救字第1373號 111年5月27日 111年度聲再字第1229號 15 111年度聲再字第4249號 111年度救字第1374號 111年5月27日 111年度聲再字第1230號 16 111年度聲再字第4250號 111年度救字第1375號 111年5月27日 111年度聲再字第1231號 17 111年度聲再字第4251號 111年度救字第1376號 111年5月27日 111年度聲再字第1232號 18 111年度聲再字第4252號 111年度救字第1377號 111年5月27日 111年度聲再字第1233號